【裁判字號】    96,簡上,431
【裁判日期】    970124
【裁判案由】    竊盜
【裁判全文】
臺灣臺北地方法院刑事判決             96年度簡上字第431號
上  訴  人
即  被  告  乙○○
上列上訴人即被告因竊盜案件，不服本院96年度簡字第3350號中
華民國96年10月29日第一審刑事簡易判決（聲請簡易判決處刑書
案號：96年度偵字第17979號），提起上訴，本院管轄之第二審
地方法院合議庭判決如下：
    主    文
上訴駁回。
    事    實
一、乙○○意圖為自己不法之所有，於民國96年7月29日凌晨5時
    3分許，在臺北縣新店市○○路22號之大潤發碧潭店賣場內
    ，徒手竊取市價新臺幣800元加拿大黃金蟹1隻，即以賣場內
    提供之塑膠袋包覆藏置於其褲子右後口袋，得手後通過結帳
    區之際，賣場員工甲○○察覺有異通知安管人員丙○○，經
    丙○○趨前盤問，乙○○即速步離結帳區而至地下停車場，
    因見丙○○一路尾隨，始將黃金蟹棄置於購物手推車內，並
    駕車號H3-200營業用小客車逃逸。嗣經丙○○報警循線查悉
    上情。
二、案經丙○○訴由臺北縣政府警察局新店分局報請臺灣臺北地
    方法院檢察署檢察官偵查並聲請簡易判決處刑。
    理    由
一、訊據被告乙○○固坦承於上開時、地至大潤發碧潭店賣場之
    事實，惟矢口否認有竊盜犯行，辯稱：伊褲子右後方口袋內
    塑膠袋係空的，伊無竊盜云云。惟查，被告上開竊盜犯行業
    據證人甲○○證稱：伊看到被告從水族箱撈取1隻加拿大黃
    金蟹，伊告知被告大夜時段不販賣生鮮商品，請其放回水族
    箱，惟被告置之不理並放在手推車內而離去，伊即通知丙○
    ○有1位顧客手推車內螃蟹未貼標籤及證人丙○○證述：甲
    ○○告知伊被告有拿東西，被告於伊前往瞭解時恰在結帳，
    伊當時看到被告褲子右後方口袋有塑膠袋包覆1物，並露出1
    截螃蟹腳，惟被告並未就螃蟹部分結帳，並逕行離去，伊尾
    隨被告並詢其右後方口袋為何物，被告置之不理，走至賣場
    地下室停車場時，即突將螃蟹扔於購物手推車內，並駕車駛
    離等語明確。衡2位證人與被告素無怨隙，當無故捏虛詞而
    使己受偽證罪嫌刑事追訴處罰風險之必要，是其證詞應可採
    信，且上開證詞核與卷附結帳區監視錄影機翻攝照片所示被
    告右後方口袋確有透明塑膠袋，且該透明塑膠袋因內有物品
    而呈不透明狀一節相符，且有加拿大黃金蟹1隻翻攝照片在
    卷可佐，是被告確於上開時地竊取1隻加拿大黃金蟹，其上
    開所辯，顯係狡卸之詞，洵無足採。本案事證明確，被告犯
    行，應堪認定，應依法論科。
二、核被告所為，係犯刑法第320條第1項竊盜罪。原審認被告罪
    證明確，並審酌被告犯行所致法益侵害程度、犯後態度等一
    切情狀，量處拘役30日並諭知易科罰金折算標準，其認事用
    法均無違誤，量刑亦係妥適，被告仍執陳詞否認犯行，要無
    可採，其上訴為無理由，應予駁回。
據上論斷，應依刑事訴訟法第455條之1第1項、第3項、第368條
，判決如主文。
本案經檢察官江貞諭到庭執行職務。
中    華    民    國    97    年     1    月    24    日
                  刑事第十四庭審判長法  官  宋松璟
                                    法  官  李家慧
                                    法  官  陳琪媛
以上正本證明與原本無異。
本件不得上訴。
                                    書記官  陳豪達
中    華    民    國    97    年     1    月    24    日
附錄本案論罪科刑法條全文：
中華民國刑法第320條
意圖為自己或第三人不法之所有，而竊取他人之動產者，為竊盜
罪，處5年以下有期徒刑、拘役或5百元以下罰金。
意圖為自己或第三人不法之利益，而竊佔他人之不動產者，依前
項之規定處斷。
前二項之未遂犯罰之。


司法院資訊處製作；財團法人民間司法改革基金會備份。
